【裁判字號】    95,訴,9830
【裁判日期】    951014
【裁判案由】    清償借款
【裁判全文】
臺灣臺北地方法院民事判決              95年度訴字第9830號
原      告    台灣中小企業銀行股份有限公司
法定代理人    丁○○
訴訟代理人    丙○○
被      告    龍增實業有限公司
兼法定代理人  乙○○○
被      告    甲○○
上列當事人間請求清償借款事件，本院於民國95年10月11日言詞
辯論終結，判決如下：
    主    文
被告龍增實業有限公司、乙○○○、甲○○應連帶給付原告新臺
幣拾萬仟佰貳拾捌元，及如附表一所示之利息與違約金
。
被告龍增實業有限公司、乙○○○、甲○○應連帶給付原告美金
壹拾萬柒仟柒佰陸拾點肆玖元，及如附表二所示之利息與違約
金。
被告乙○○○應給付原告新臺幣壹仟零元，及其中新臺幣捌佰
玖拾壹元按附表三所示之利息與違約金。
被告甲○○應給付原告新臺幣柒仟貳佰玖拾壹元，及其中新臺幣
柒仟壹佰元按附表四所示之利息與違約金。
被告甲○○應給付原告新臺幣萬仟佰拾元，及自民國九
十五年八月六日起至清償日止，按年息百分之十五計算之利息。
訴訟費用由被告連帶負擔。
本判決第一項、第三項至第五項得假執行。
本判決第二項，於原告以新臺幣壹佰伍拾萬伍仟元為該項被告供
擔保後，得假執行。
    事實及理由
壹、程序方面：
    本件被告均未於言詞辯論期日到場，核無民事訴訟法第386
    條所列各款情形，爰依原告之聲請，由其一造辯論而為判決
    。
貳、實體方面：
一、原告起訴主張：
(一)、被告龍增實業有限公司（下稱被告龍增公司）於民國94年3
    月21日邀同其餘被告乙○○○、甲○○為連帶保證人，簽立
    借據向原告台灣中小企業銀行股份有限公司借款新臺幣（下
    同）100萬元，約定借款期間自94年3月21日起至96年3月21
    日止，利息按原告當時之「基準利率」加年利率4%機動計算
    （請求時為年息7.66%），自實際撥款日起，本金按月平均
    攤還，利息按月計付，遲延履行時，除仍按上開利率計息外
    ，逾期在6個月以內者，按上開利率10%，逾期在6個月以上
    者，按上開利率20%加計違約金。詎被告龍增公司自95年8月
    21 日起，即未依約償還上開借款本息。
(二)、被告龍增公司又分別於94年3月21日、95年5月22日均邀同其
    餘被告乙○○○、甲○○為連帶保證人，與原告簽訂進口物
    資融資契約2份，均約定融資額度為美金15萬元，並均約定
    額度動用期間為1年，每筆遠期信用狀下融資款項之期限，
    自國外代理銀行付款日起，最長不得超過180天，被告龍增
    公司並願於每筆遠期信用狀項下款項到期時，立即清償本息
    及有關費用。又各筆融資之外幣款項其利息，除專案向中央
    銀行辦理轉融資期間，依中央銀行規定利率加碼計算外，均
    按原告或原告國外代理銀行付款日原告牌告外幣貸款利率計
    算。各筆融資到期或視為全部到期，如被告龍增公司未能立
    即償還本息時，則改按到期日原告牌告外幣貸款利率計付遲
    延利息，且按融資金額自應償還之日起，逾期在6個月以內
    者，按上開利率10%，逾期在6個月以上者，按上開利率20%
    加計違約金。其後，被告龍增公司即陸續於95年2月16日、
    95年5月23日出具開發信用狀申請書，向原告申請融資墊款
    計美金14萬9,472元。其中，信用狀號碼6AUUH200290MF101
    之融資期限已於95年8月19日到期，惟屢經原告催繳，被告
    龍天公司迄今仍未清償。
(三)、被告乙○○○、甲○○又各與原告訂立信用卡使用契約，分
    別領用VISA金卡、COMBO得利晶片卡普通卡各1張（卡號分別
    為：0000000000000000號、0000000000000000號）使用，依
    約被告乙○○○、甲○○即得於特約商店記帳消費，而各筆
    消費帳款循環信用利息之計算，係將帳款餘額於結帳日之次
    日起以年息17%計算至該筆帳款結清日止；而持卡人若未於
    每月應繳款截止日前付清最低應繳金額或遲誤繳款期限者，
    依約定條款第15條第4項延滯第1個月當月計付逾期手續費（
    即違約金）100元、延滯第2個月當期計付300元、延滯第3個
    月以上者，每月計付600元，至清償之日為止。詎被告乙○
    ○○、甲○○均自95年8月21日起即未依約繳款，雖經原告
    多次催繳，均無效果。
(四)、另被告甲○○復於94年8月30日與原告簽訂樂透貸信用貸款
    約定書，向原告借款20萬元，約定借款期間自94年9月5日起
    至95年9月5日止，自借款日起，每1個月為1期，按期平均攤
    還，每期應攤還1萬6,667元，如未依約定按期繳款、借款到
    期或借款視為全部到期未立即償還時，按年息15%計付遲延
    利息。詎被告甲○○自95年8月5日起竟未依約繳付上開應攤
    還之款項，屢經原告催告，皆置若罔聞。
(五)、上開兩造間所訂借據、進口物資融資契約、信用卡使用契約
    及樂透貸信用貸款約定書，均約定借款人、立約人或持卡人
    如未依約清償，即喪失期限利益，全部債務視同全部到期。
    而被告龍增公司、乙○○○、甲○○既均未依約清償上開借
    款本息、美金融資墊款本息及信用卡消費帳款，依兩造間前
    開約定，被告龍增公司、乙○○○、甲○○均喪失期限利益
    ，各該被告對原告所負全部債務，視同全部到期，各尚欠如
    附表一至附表五所示之本金、利息與違約金，迄未清償；被
    告乙○○○、甲○○復為上開100萬元借款及美金融資墊款
    債務之連帶保證人，自應負連帶清償責任。爰依消費借貸、
    連帶保證及信用卡使用契約之法律關係起訴請求，除供擔保
    金額外，並聲明如主文第1項至第5項所示。
二、被告均未於言詞辯論期日到場，亦未提出書狀作何聲明或陳
    述。
三、得心證之理由：
(一)、本件原告起訴主張之事實，已據其提出借據1紙、還款交易
    明細資料1份、進口物資融資契約2份、開發信用狀申請書及
    進口單據到達通知回單聲明書各2份、授信約定書3份、信用
    卡申請書2份、信用卡約定條款1份、95年8月信用卡消費交
    易明細表2件、交易資料查詢單1紙、樂透貸信用貸款申請書
    及約定書各1份、借款帳務明細查詢單1紙等件為證，其主張
    核與上開證物相符；又本件被告均已於相當時期受合法之通
    知，既未於言詞辯論期日到場，復未提出準備書狀爭執，依
    民事訴訟法第280條第3項前段、第1項前段規定，視同自認
    ，故原告主張之事實，堪信為真實。
(二)、按消費借貸之借用人應於約定期限內，返還與借用物種類、
    品質、數量相同之物，民法第478條前段定有明文；又所謂
    連帶保證，係指保證人與主債務人就債務之履行，對於債權
    人各負全部給付之責任者而言，是連帶保證債務之債權人得
    同時或先後向保證人為全部給付之請求。再按遲延之債務，
    以支付金錢為標的者，債權人得請求依法定利率計算之遲延
    利息。但約定利率較高者，仍從其約定利率；當事人得約定
    債務人於債務不履行時，應支付違約金，民法第233條第1項
    、第250條第1項分別定有明文。查本件被告龍增公司、乙○
    ○○、甲○○各向原告之借款、美金融資墊款及信用卡消費
    帳款，均未依約清償，均喪失期限利益，視為全部到期，而
    被告乙○○○、甲○○復為上開100萬元借款及美金融資墊
    款之連帶保證人，應負連帶保證之債務，均已如前所述，揆
    諸前開說明及規定，故被告等應就上述各筆債務各負連帶清
    償或清償責任。從而，原告依消費借貸、連帶保證及信用卡
    使用契約之法律關係，分別請求被告龍增公司、乙○○○、
    甲○○連帶給付如主文第1項及第2項，被告乙○○○、甲○
    ○各給付如主文第3項、第4項及第5項所示之金額，均為有
    理由，均應予准許。
四、本判決主文第1項、第3項至第5項，所命給付之金額均未逾
    50萬元，應依職權宣告假執行。又本判決主文第2項，原告
    陳明願供擔保，請求宣告假執行，核無不合，茲酌定相當之
    擔保金額，予以准許。
、結論：本件原告之訴為有理由，依民事訴訟法第385條第1項
    前段、第85條第2項、第389條第1項第5款、第390條第2項，
    判決如主文。
中    華    民    國    95    年    10    月    14    日
                  民事第六庭    法  官  楊晉佳
以上正本係照原本作成。
如不服本判決，應於送達後20日內依對造人數檢具繕本向本院提
出上訴狀上訴於臺灣高等法院。
中    華    民    國    95    年    10    月    14    日
                                書記官  朱俶伶


司法院資訊處製作；財團法人民間司法改革基金會備份。
